

A PROPOS

"Développeur web enthousiaste et déterminé, je suis prêt à plonger dans l'univers du code pour créer des expériences digitales captivantes. Motivé par l'apprentissage continu et la résolution de problèmes, je suis prêt à apporter ma passion et ma détermination pour contribuer à des projets passionnants en tant que développeur web débutant."

COMPÉTENCES

Langues

• Anglais

Compétences techniques

- HTML / CSS avancé
- PHP/ Javascript / React JS
- API REST
- Méthode Agile / Scrum
- Linux
- Git
- WordPress
- Adobe Première Pro
- Marketing Réseaux Sociaux
- Veille technologique

Soft skills

- Créativité
- Gestion du stress
- Motivation
- Autonomie
- Aisance relationnel
- Esprit d'équipe
- Riqueur
- Curiosité

CENTRES D'INTÉRÊT

Lecture | Article sur les nouvelles technologies, Histoires, Thrillers.

Boubaker BOUSEBAA

DÉVELOPPEUR WEB FRONTEND REACT JS

- 0766500200
- ✓ boubakerbousebaa@gmail.com
- Ile de France, 94 VILLEJUIF, Val de Marne
- https://www.linkedin.com/in/boubaker-bousebaa/
- Recherche de Stage à partir du 04/08/2023

Mon Github: https://github.com/BoubakerBOUSEBAA Mon Portefolio: https://boubakerbousebaa.github.io/

FORMATIONS

02/2023 - 08/2023

O'Clock | Paris

Titre Professionnel Développeur Web et Web Mobile : Niveau V École

- Durée de la formation 798h.
- + stage en entreprise de 420h minimum.
- Base de HTML CSS avancé Git Serveur PHP Symfony
- JavaScript React Gestion de projet Git avancé Bootstrap WordPress
- Programmation Orientée Objet avancée en PHP Bases de données ●
 Méthodes Agiles Réécriture d'URL SEO Architecture MVC Modélisation d'une base de données

03/2022 - 04/2022

ODE Formation | Montreuil

Licence De Transport Routier: Capacité professionnelle en transport routier leger de marchandise -3.5T - Capacité et licence de transports Acquis de connaissances en :

- Réglementation
- Droit commercial
- Gestion sociale
- Gestion de l'entrprise
- Norme et sécurité du transport
- Examen final obtenu avec une note de 171/200

EXPÉRIENCES

07/2023 - 08/2023

Développeur Web Front React JS

Ecole O'clock - Projet de fin de formation | Paris

Réalisation d'une application web en équipe, de sa conception, jusqu'au déploiement d'un MVP en méthodologie agile.

01/2020 - 12/2022

Vendeur De Cosmétiques En Ligne

Entrepreneur | EUROPE | Freelance

- Gestion complète Front et back end Wordpress ,Woo commerce et Shopify.
- Achat et négociation auprès des fournisseurs.
- Contrôle qualité des produits avant leur expédition.
- Surveillance de l'évolution des tendances, du marché et de la concurrence.
- Marketing réseau sociaux, google Ads.

03/2010 - 11/2022

Régisseur Mode Photographie

S-LIGHT | Pantin | intermittent du spectacle

- Collaboration avec des artistes et intervenants variés
- repérage de lieu de prise de vu
- Organisation de feuille de route pour le déroulement des prises de vue